【裁判字號】    90,上訴,571
【裁判日期】    900529
【裁判案由】    公共危險
【裁判全文】
臺灣高等法院高雄分院刑事判決          九十年度上訴字第五七一號
    上  訴  人  台灣高雄地方法院檢察署檢察官
    被      告  甲○○
    被      告  乙○○
    共      同
    選任辯護人  洪文佐  律師
右上訴人因被告公共危險案件，不服臺灣高雄地方法院八十九年度訴字第二三四七號
中華民國九十年二月十四日第一審判決（起訴案號：臺灣高雄地方法院檢察署八十九
年度偵字第七一五五號），提起上訴，本院判決如左：
      主      文
原判決撤銷。
甲○○、乙○○共同壅塞陸路，致生往來之危險，各處有期徒刑參月，如易科罰金，
均以參佰元折算壹日。
      事      實
一、甲○○與乙○○及約二十名不詳姓名之成年人，基於壅塞陸上道路之犯意聯絡，
    於民國（下同）八十九年三月廿六日凌晨，由甲○○駕駛車牌ＸＫＴ－八二三號
    機車，附載乙○○與該約二十名不詳姓名成年人分騎之機車共十輛，沿高雄市○
    鎮區○○路急速行駛，壅塞路面，致生往來人車之危險。嗣於同日凌晨零時四十
    分許，途經高雄市○鎮區○○路五五六號前時，為警攔截而查獲。
二、案由高雄市政府警察局前鎮分局移送臺灣高雄地方法院檢察署檢察官偵查起訴。
      理      由
一、訊據被告甲○○、乙○○均否認有前開犯行，辯稱：伊等並無參予車，係相約
    前往六合夜市吃宵夜，伊等看到車族，即停下來看情況，並非被攔截的云云。
二、惟查，證人即在現場指揮取締車之高雄市政府警察局前鎮分局瑞隆派出所員警
    賴財源於原審證稱「我們是便衣埋伏在瑞隆路口，每一百公尺都有監視，通報人
    說約有十部機車，約二十人左右，取締到被告二人，其他人都做鳥獸散，當時沒
    有測速，通報人說速度很快，有一窩人急駛過來，我們認為被告如未車，為何
    未停下來臨檢，當時有照相，但是隔久無法找到，我們一群人去攔截，他們必須
    減速」等語（原審卷第四九、五０頁）。證人賴財源於本院調查中亦證稱「他們
    是十部機車擠在一起，我們查獲的目的不是速度很快，是並行競駛，是壅塞道路
    」等語（本院卷九十年四月卅日訊問筆錄）。而被告等其他不詳姓名成年人共約
    二十人，駕駛十部機車，在高雄市○○路快、慢車道並行，不聽制止等情，復有
    高雄市政府警察局執行交通稽查專案勤務逮捕現行犯簡易移辦單附卷可稽（警卷
    第七頁）。就上各情觀之，被告如非參予車族行列，見車族經過，自必靠路
    邊閃避，應無參予車族並行之理，而在市區佔據快、慢車道並排行駛，顯已壅
    塞道路，造成其他人車往來之危險甚明。警方雖未就被告等及其他不詳姓名者之
    機車為測速，但執行稽查之員警如未目睹彼等車速過快，足以造成往來人車之危
    險，自無上前取締之可能。綜上所述，本件事證已臻明確，被告等所辯，顯係卸
    責之詞，殊無足採，犯行均堪認定。
三、查被告等駕駛機車，壅塞陸路，致生人車往來之危險，核其所犯，係犯刑法第一
    百八十五條第一項之妨害公眾往來安全罪。被告二人及其他不詳姓名成年人約二
    十人間，互有犯意聯絡及行為分擔，均為共同正犯。
四、原審諭知被告等均無罪之判決，尚有未洽。檢察官上訴意旨指摘原判決不當，為
    有理由，應由本院將原判決撤銷改判，爰審酌被告等不思共同維護交通安全，參
    予為社會痛心之車族行列，妨害公眾往來之安全，犯罪後飾詞卸責，未見悔意
    等一切情狀，分別量處如主文所示之刑，又被告等行為後，刑法第四十一條易科
    罰金之規定已於九十年一月十二日修正生效，依刑法第二條第一項比較新舊法，
    新法對被告有利，均依新修正之刑法第四十一條第一項諭知易科罰金之折算標準
    。
據上論斷，應依刑事訴訟法第三百六十九條第一項前段、第三百六十四條、第二百九
十九條第一項前段、刑法第二條第一項前段、第二十八條、第一百八十五條第一項、
第四十一條第一項、罰金罰鍰提高標準條例第一條前段、第二條前段，判決如主文。
本案經檢察官張其主到庭執行職務。
中    華    民    國      九十      年       五       月     廿九   日
                              臺灣高等法院高雄分院刑事第五庭
                                  審判長法官  吳水木
                                        法官  陳朱貴
                                        法官  洪慶鐘
右正本證明與原本無異。
如不服本判決，應於判決送達後十日內向本院提出上訴狀，其未述理由者並應於提
出上訴狀後十日內向本院補提理由書（應附繕本)。
                                      書記官  陳金卿
中    華    民   國      九十      年       五       月     三十   日
附錄：本判決論罪科刑法條：
刑法第一百八十五條第一項
損壞或壅塞陸路、水路、橋樑或其他公眾往來之設備或以他法致生往來危險者，處五
年以下有期徒刑、拘役或五百元以下罰金。
                                                                   Ｊ


司法院資訊處製作；財團法人民間司法改革基金會備份。
